臺灣臺中地方法院刑事判決　　　　　　　　　　　　九十四年度交易字第二六一號
　　公　訴　人　臺灣臺中地方法院檢察署檢察官
　　被　　　告　乙○○
右列被告因公共危險等案件，經檢察官提起公訴 (九十四年度偵字第七三二○號)本
院合議庭裁定依簡式審判程序審理，判決如左：
    主  文
乙○○服用酒類，不能安全駕駛動力交通工具而駕駛，處拘役伍拾日，如易科罰金以
參佰元折算壹日；又因過失傷害人，處有期徒刑伍月，如易科罰金以參佰元折算壹日
。
    事  實
一、乙○○明知飲酒駕車將導致其注意能力減低、反應能力變慢，在此時仍駕車行駛
    於道路上，隨時將有致他人於死、傷之危險，且道路交通安全規則定有於飲酒後
    呼氣之酒精濃度達每公升零點二五毫克時，即不得駕車之規定；竟仍於民國九十
    四年二月八日二時四十五分許，飲酒後猶駕駛車號ＲＪ─○九七一號自小客車，
    沿台中市北屯區○○○路往太原路方向行駛，途中行經旱溪西路三段「世華駕訓
    班」前時，原應注意上開飲酒後不得駕車之規定及車輛駕駛時，遵守標線之指示
    及注意車前狀況，並隨時為必要之安全措拖，且依當時天候晴夜間有照明、市區
    道路無障礙物及視距良好等狀況，並無不能注意之情形，意疏於注意，於行經上
    開劃有分向限制線之路段時，竟侵入對向車道與甲○○駕駛之車號Ｄ九─六一一
    三號自小客車（沿旱溪西路由太原路往天祥街方向行駛）發生撞擊，致甲○○受
    有右足跟骨開放性骨折、左足跟骨骨折、雙側跟骨骨折術後合併皮膚壞死等傷害
    。嗣經葉敏宏以行動電話報警救護，經警據報前往處理，將乙○○送往醫院抽血
    測得其血中酒精濃度為二○八點八ＭＧ／ＤＬ，換算呼氣所含酒精濃度達每公升
    零點九九毫克，一併查獲上情。
二、案經被害人甲○○訴由台中市警察局第五分局報告臺灣臺中地方法院檢察署檢察
    官偵查起訴。
    理  由
一、右揭犯罪事實，已據被告乙○○於本院審理中供認不諱，核與告訴人甲○○於警
    訊及偵查時指訴之情節相符，並有道路交通事故調查報告表、現場圖各乙紙、現
    場照片十五張、告訴人甲○○在中國醫藥大學附設醫院診斷證明書三紙（含審理
    中提出証明書二紙）、被告車禍後至中國醫藥大學就醫時，醫院對其為藥物血中
    濃度檢驗單一紙附卷可稽。按刑法第一百八十五條之三，條文中所稱「不能安全
    駕駛動力交通工具」係屬不確定之法律概念，除衡之行為人駕車時飲用酒類之程
    度及血液中酒精含量之多寡外，並應參以行為人當時之精神狀態、駕馭車輛之情
    形及對於交通號誌或指揮之遵守能力，以資相佐，斷非徒以飲酒數量作為取決是
    否成罪之唯一標準，否則，個人酒量殊異，偶因特殊情狀致未達平日精神狀態者
    亦所在多有，欲以劃一標準遽為能否安全駕車或酒醉之論斷，誠屬難能，惟根據
    科學數據統計結果，駕駛人於呼氣中酒精濃度達每公升零點五五亳克以上者，其
    肇事率為一般正常人之十倍，故呼氣中酒精濃度達每公升零點五五亳克以上者，
    應認為已達不能安全駕駛之標準，法務部八十八年五月十八日法八八檢字第００
    一六六九號函亦採斯旨。本案被告於駕駛車輛肇事後，經檢測其呼氣酒精濃度已
    達每公升０．九九亳克，揆之前揭說明，且衡諸被告與他車發生碰撞，顯見被告
    駕車時確已達不能安全駕駛動力交通工具之程度。又按飲用酒類後其吐氣所含酒
    精濃度超過每公升零點二五毫克即不得駕車，且汽車行駛時，駕駛人應注意車前
    狀況，並隨時採取必要之安全措拖，駕駛人駕駛汽車，應遵守道路交通標線之指
    示；又分向限制線，係用以劃分路面成雙向車道，禁止車輛跨越行駛。道路交通
    安全規則第一百十四條第一項第二款、第九十四條第三項、第九十條及道路交通
    標誌標線號誌設置規則第一百六十五條均定有明文。被告於上開時、地飲酒後，
    明知不得駕車上路，惟其仍違反規定駕駛前開自小客車行駛在公眾通行之道路上
    ，於駕車行駛至上開肇事地點時，又有應注意上開交通安全規則之規定，且依當
    時情形並無不能注意之情形，竟疏未注意前揭規定以致駕車肇事，致告訴人受傷
    ，被告自有過失，而被告之過失行為與告訴人所受傷害間，具有相當因果關係。
    再者本件交通事故，經送台灣省台中市區車輛行車事故鑑定委員會鑑定結果，略
    以：「乙○○酒精濃度過量駕駛自小客車，於右彎道處駛越分向線侵入來車道撞
    及對向來車，為肇事原因。甲○○駕駛自小客車無肇事因素」等語，與本院亦作
    相同認定，有該會九十四年三月三十一日中市市區字第九四○○八一號函可憑，
    是被告犯行，應堪認定。
二、核被告所為，係犯刑法第一百八十五條之三不能安全駕駛動力交通工具而駕駛罪
    及同法第二百八十四條第一項前段之過失傷害罪。被告所犯上開二罪間罪名互異
    ，犯意各別，應予分論併罰。又被告酒醉騎車肇事，致人受傷，所犯過失傷害部
    分，應依道路交通管理處罰條例第八十六條第一項之規定加重其刑。爰審酌被告
    之過失程度不重、被害人所生危害、被告犯後坦承犯行，態度尚稱良好，惟尚未
    與被害人和解等一切情狀，分別量處如主文所示之刑及分別諭知易科罰金之折算
    標準。
據上論斷，應依刑事訴訟法第二百七十三條之一第一項、第二百九十九條第一項前段
、道路交通管理處罰條例第八十六條第一項，刑法第一百八十五條之三、第二百八十
四條第一項前段、第四十一條第一項前段，罰金罰鍰提高標準條例第一條前段、第二
條，判決如主文。
本案經檢察官丙○○到庭執行職務。
中      華      民      國    九十四    年      六      月    二十七    日
                              臺灣臺中地方法院交通法庭
                                  法    官  許金樹
右正本證明與原本無異。
如不服本判決，應於判決送達後十日內，向本院提出上訴狀。
                                 書記官
中      華      民      國    九十四    年    六      月    二十九    日
附錄論罪科刑法條：
刑法第一百八十五條之三：服用毒品、麻醉藥品、酒類或其他相類之物，不能安全駕
駛動力交通工具而駕駛者，處一年以下有期徒刑、拘役或三萬元以下罰金。
刑法第二百八十四條第一項：因過失傷害人者，處六月以下有期徒刑、拘役或五百元
以下罰金。致重傷者，處一年以下有期徒刑、拘役或五百元以下罰金。
